臺灣橋頭地方法院民事小額判決
                                    111年度橋小字第905號
原      告  兆豐產物保險股份有限公司

法定代理人  梁正德  
訴訟代理人  黃美娟  
            林益聖  
被      告  彭秋霞  
上列當事人間請求侵權行為損害賠償(交通)事件，本院於民國11
1年8月30日言詞辯論終結，判決如下：
    主  文
原告之訴駁回。
訴訟費用新臺幣壹仟元由原告負擔。
    事實及理由
一、原告主張：被告於民國110年12月10日8時6分許，騎乘車牌
    號碼000-000號普通重型機車（下稱甲車），在高雄市○○區○
    ○○路00號地下2樓停車場倒車時未注意其他車輛，致碰撞由
    原告所承保、訴外人陳惠萍所有之車牌號碼000-0000號自用
    小客車（下稱乙車）致之受損（下稱系爭事故），原告業已
    賠付維修費用新臺幣（下同）42,264元，爰依侵權行為及保
    險代位之法律關係提起本件訴訟。聲明：被告應給付原告42
    ,264元及自起訴狀繕本送達翌日起至清償日止，按週年利率
    5%計算之利息。
二、被告則以：當時情況是其牽甲車正要從停車格出來，乙車在
    車道上一直往後倒車，結果乙車去碰到甲車車尾等語，資為
    抗辯。聲明：原告之訴駁回。
三、本院之判斷：
(一)按當事人主張有利於己之事實者，就其事實有舉證之責任，
    民事訴訟法第277 條前段定有明文。又侵權行為之成立，須
    行為人因故意過失不法侵害他人權利，亦即行為人須具備歸
    責性、違法性，並不法行為與損害間有因果關係，始能成立
    。另按汽車、機車或其他非依軌道行駛之動力車輛，在使用
    中加損害於他人者，駕駛人應賠償因此所生之損害。但於防
    止損害之發生，已盡相當之注意者，不在此限，民法第191
    條之2 定有明文，該條規定雖將主觀要件之舉證責任倒置，
    但被害人請求動力車輛之駕駛人賠償損害時，仍應證明其損
    害與駕駛人使用動力車輛行進之駕駛行為有因果關係。
(二)原告主張甲乙兩車於前揭時間、地點發生碰撞，嗣後乙車經
    送廠維修支出前述費用，原告已賠付車主等事實，有現場照
    片、汽車保險理賠申請書、乙車行照、高都汽車股份有限公
    司估價單、電子發票證明聯、高雄市政府警察局左營分局新
    莊派出所處理交通事故紀錄表（本院卷第17至43頁、第85頁
    ）可參，且未據被告爭執，堪以認定。然原告主張之系爭事
    故發生經過，為被告所否認，並以前詞置辯，依前揭說明應
    由原告就「被告騎乘乙車倒車，因此碰撞甲車」之事負舉證
    責任。惟查本件卷內並無足以判斷此事之事證（如行車紀錄
    器或監視錄影畫面等），且因事故並非發生在道路上，警方
    到場後只有紀錄雙方資料，並未拍照、紀錄或作其他處理（
    本院卷第85頁），復經本院當庭告以本件缺乏能夠參考之證
    據，詢問兩造有無證人或行車記錄器等資料要提出，兩造均
    稱沒有要提出證據、當日結案等語（本院卷第92頁），是本
    件無從認定原告主張之事發經過屬實，自無從為不利被告之
    認定。
四、綜上所述，原告主張被告應給付原告42,264元及自起訴狀繕
    本送達翌日起至清償日止，按週年利率5%計算之利息，為無
    理由，應予駁回。
五、訴訟費用負擔之依據：民事訴訟法第78條。
中　　華　　民　　國　　111 　年　　9 　　月　　15　　日
                  橋頭簡易庭  法  官   呂維翰
以上正本與原本相符
民事訴訟法第436條之24第2項：對於本判決之上訴，非以違背法
令為理由，不得為之。
如對本判決上訴，須於判決送達後20日內向本院提出上訴狀，並
須表明原判決所違背之法令及其具體內容與依訴訟資料可認為原
判決有違背法令之具體事實之上訴理由（須按他造當事人之人數
附繕本）。
中　　華　　民　　國　　111 　年　　9 　　月　　15　　日
                              書記官   許雅瑩
訴訟費用計算式：
裁判費            1,000元
合計              1,000元